【裁判字號】    98,訴,1784
【裁判日期】    990326
【裁判案由】    毒品危害防制條例
【裁判全文】
臺灣板橋地方法院刑事判決              98年度訴字第1784號
公  訴  人  臺灣板橋地方法院檢察署檢察官
被      告  甲○○
                    （現於臺灣臺北監獄臺北分監）
上列被告因毒品危害防制條例案件，經檢察官提起公訴（98年度
毒偵字第2442號），本院判決如下：
    主  文
甲○○施用第一級毒品，處有期徒刑壹年肆月。扣案之注射針筒
壹支沒收。
    事  實
一、甲○○前因犯以下施用毒品各罪，除經執行(一)所示之觀察勒
    戒及強制戒治外，下列(二)及(五)所示之罪，已經判決確定，現
    在正執行（於本案不構成累犯之前科）：
  (一)前因於96年間經查獲施用第一、二級毒品，經本院以96年度
    毒聲字第1222號刑事裁定送勒戒處所觀察、勒戒後，經執行
    結果，因認有繼續施用毒品之傾向，再經本院以96年度毒聲
    字第2037號裁定令入戒治處所施以強制戒治，於民國97年7
    月2 日強制戒治執行完畢（初犯）。
  (二)隨因於97年9 月26日犯施用第一級毒品罪，經本院以97年度
    訴字第5119號刑事判決判處有期徒刑六月，如易科罰金，以
    新臺幣一千元折算一日，於98年2 月2 日確定（二犯，初犯
    強制戒治執行完畢後，五年內再犯）。
  (三)又因於97年12月5 日犯施用第一級毒品罪，經本院以98年度
    訴字第548 號刑事判決判處有期徒刑六月，如易科罰金，以
    新臺幣一千元折算一日，於98年4 月17日確定（三犯，初犯
    強制戒治執行完畢後，五年內再犯）。
  (四)再因於98年1 月20日犯施用第一級毒品罪，經本院以98年度
    訴字第1727號刑事判決判處有期徒刑六月，如易科罰金，以
    新臺幣一千元折算一日，於98年7 月10日確定（四犯，初犯
    強制戒治執行完畢後，五年內再犯）。
  (五)上開三罪於98年5 月14日入監執行，現仍在執行中。
二、甲○○因上開施用毒品犯行，經執行觀察勒戒、強制戒治，
    並再經偵審程序，已明知海洛因係經毒品危害防制條例列為
    第一級毒品，不得持有施用，惟仍不能戒除施用毒品之惡習
    ，竟基於施用第一級毒品海洛因之犯意，於98年3 月19日傍
    晚約5 時55分許為臺北縣政府警察局樹林分局員警柯順雄、
    黃祥賓在臺北縣泰山鄉○○路○段496 號地下室車道處（下
    稱本案查獲地點）查獲時扣除其於查獲後由警採尿時間往前
    回溯72至96小時內之某時，在臺北縣內不詳處所，以針筒注
    射方式，施用第一級毒品海洛因一次（五犯，初犯強制戒治
    後，五年內再犯）。嗣經員警柯順雄、黃祥賓於98年3 月19
    日下午5 時許據報有毒品交易而前往臺北縣泰山鄉○○路○
    段之「7-11」便利商店處查緝，並於同日下午5 時55分許在
    本案查獲地點，查獲甲○○、戊○○（已經本院98年度訴字
    第17 85 號刑事判決判處犯施用第一級毒品罪確定），並扣
    得注射針筒二支（其中一支為甲○○上開施用毒品所用之物
    ，另一支則於戊○○判決中沒收），而其於上開時間經警所
    採之尿液經送檢驗結果，呈嗎啡陽性反應，始查知上情。
三、案經臺北縣政府警察局樹林分局報告臺灣板橋地方法院檢察
    署檢察官偵查起訴。
    理  由
一、本案認定被告甲○○有罪之證據方法，計有：(一)被告就自己
    之犯罪事實於警詢、偵查及審理中之陳述、(二)證人即臺北縣
    政府警察局新莊分局明志派處所員警林家益、本案查獲地點
    旁之機車行老闆丙○○於警詢中之證言、證人即查獲員警柯
    順雄、黃祥賓、查閱本案查獲地點處地下室監視錄影器影像
    之警官己○○、丁○○、員警詹智偉、該查獲地點大樓管理
    人員乙○○、本案查獲地點旁之機車行老闆丙○○於本院勘
    驗程序或審理中之證言、(三)臺北縣政府警察局樹林分局查犯
    毒品案件尿液檢體監管紀錄表、臺灣檢驗科技股份有限公司
    濫用藥物檢驗報告（UL/2009/30691 ）、(四)本院準備期日對
    本案查獲地點處地下室監視錄影器影像行勘驗之勘驗結果、
    (五)扣案針筒、(六)本院98年度訴字第1785號刑事判決之事實。
    經查皆未發現有實施刑事訴訟程序之公務員因違背法定程序
    取得該等證據方法之情形；就供述證據部分，上開(二)所示之
    證人員警林家益於警詢中之陳述，雖屬證人於審判外之陳述
    ，惟被告對該證人之證言之證據能力並不爭執，且於審理中
    表示不欲傳喚對質詰問，而經本院審酌該陳述作成之狀況，
    該警詢筆錄係由警政督察人員對其詢問後製作之筆錄，且經
    其確認簽名，尚難認有造假或與證人證述內容不符之情形，
    依刑事訴訟法第159 條之5 規定，有證據能力，且經本院於
    審理中提示供被告為答辯，而經合法調查，自得為本案裁判
    之依據；又證人己○○、丁○○、乙○○於本院準備程序中
    之勘驗程序之證言，查係證人於本院勘驗程序中，於法官面
    前所為之陳述，且依法具結，依刑事訴訟法第159 條之1第1
    項、第158 條之3 規定，自有證據能力，而被告亦捨棄於審
    理程序中對其等為詰問，復再經本院於審理中提示該等證人
    之證言供其答辯，而已經合法調查，是上開證人於勘驗程序
    中之證言，自可為本院裁判之依據；另證人柯順雄、黃祥賓
    於勘驗程序中具結之證言，依上開說明，除有證據能力外，
    該二人及丙○○復經本院於審理中傳喚到院，由當事人為詰
    問而取得其等之證言，是其等於審理中之證言，除依法可為
    裁判之證據外，證人柯順雄、黃祥賓於勘驗程序中之證言、
    丙○○於警詢中之證言，因已予被告補行詰問權，自均得為
    裁判之依據（最高法院97年度台上字第4941號判決要旨參照
    ）；上開(三)之鑑定書係員警依稽查法規及依檢察官囑託執行
    毒品鑑定公務所出具之鑑定報告，該鑑定書鑑定事實並與檢
    察官主張之犯罪事實有關聯性，依據刑事訴訟法第159 條立
    法理由及同法第206 條、第208 條規定，自得為證據，並有
    證據能力；上開(四)所示之本院勘驗結果，係本院依刑事訴訟
    法第212 條至第214 條、第219 條之勘驗程序規定，通知被
    告與相關證人到庭，當庭播放該監視器影相並記載影相內容
    ，供當事人確認影像畫面及記載內容，自有證據能力，且經
    本院於審理期日提示該等資料供被告及辯護人為答辯及辯護
    ，而已經合法調查，自可為本院認定事實之依據；另上開(一)
    所示之被告就本案犯罪事實之陳述，查無刑事訴訟法第156
    條第1項、第158條之2規定情形，且與本院依法調查所得事
    實相符，自得爰引其自白為認定被告有罪之證據。而就非供
    述證據部分，上開(五)所示之扣案物，查非員警非法取得，並
    經本院提示供被告辨識，而經合法調查，自可為本院裁判之
    依據。另上開(六)所示之判決結果及內容，為本院職務上所已
    知之事實，依刑事訴訟法第158條規定毋庸舉證，且經本院
    提示供被告為辨識，自可為本院裁判之依據。
二、被告甲○○就其於事實欄二所示之採尿時間前確有施用第一
    級毒品，以及其係與戊○○在採尿同日傍晚在本案查獲地點
    遭員警柯順雄、黃祥賓查獲等情，雖於偵訊及審理中坦承不
    諱，惟辯稱其本案施用第一級毒品之經過，係其騎乘機車搭
    載戊○○欲至查獲地點小便，但因該車道鐵門關起，於回頭
    時，即遭員警柯順雄、黃祥賓騎乘之機車撞倒，警察於撞倒
    其二人後，即在較遠的地上拿起一包紙包的海洛因、二支全
    新未拆封的塑膠針筒，柯順雄即向二人告知伊與黃祥賓出來
    查緝係要業績，看其與戊○○是要被移送比較重的持有或是
    比較輕的施用，經其與戊○○表示要移送比較輕的之後，即
    由黃祥賓到對面便利商店買礦泉水，即由該二名員警將其二
    人帶回至本案查獲地點之地下道裡面之貨車之後面，由該二
    人以上開未拆封的塑膠針筒施打該包海洛因，而車道旁邊的
    機車店老闆有看到該二名員警叫其二人施打毒品的全程，機
    車店老闆有報警，管區員警並因機車行老闆報案而到現場查
    看詢問云云，並辯稱本案查獲地點處地下室監視錄影器影像
    未錄到該二名員警帶其與戊○○至該地下室之影像畫面云云
    。經查：
  (一)本案查獲經過係員警柯順雄、黃祥賓於98年3 月19日下午5
    時許，在派處所接獲報案在臺北縣泰山鄉○○路○段之「7-
    11」便利商店處疑似有毒品交易，即前往該處查緝，而目擊
    被告甲○○、戊○○在該處等待，戊○○即先騎乘機車離去
    後又再返回搭載甲○○離去，而當時因明志路車流較大，該
    二人遂消失在車流中，二名員警即由黃祥賓騎乘機車搭載柯
    順雄在該處四周搜尋該二人行蹤，而於本案查獲地點之地下
    室車道處發現甲○○正騎乘機車準備由地下室向上車道騎離
    去，而戊○○係蹲立在該地下室向上車道牆邊，當時該地下
    室鐵門係下拉下來，其後因有汽機車出入而有開啟，二名員
    警即向該二人表明警察，因見戊○○欲逃跑，柯順雄即自後
    座跳下攔住戊○○，而甲○○因欲逃逸而撞擊黃祥賓機車，
    造成二人人車倒地，於二名員警於攔下甲○○、戊○○後，
    柯順雄即以掌上型電腦查詢二人前科，而查得二人有毒品前
    科，且黃祥賓於地上發現包裝針筒之塑膠袋，二名員警即於
    經二人同意搜身後，即再該二人之外套搜得事實欄所示之二
    支針筒，隨後由黃祥賓撿拾機車相撞散落之物品後，二名員
    警將該二人上手銬帶離該地下向上車道，而該地下鐵門又關
    起等情，除據證人柯順雄、黃祥賓於審理中結證明確外，核
    與本院勘驗本案查獲地點處地下室監視錄影器影像之勘驗結
    果相符（參見附表所示），並有事實欄二所示之注射針筒扣
    案可查，是本案查獲經過，應如員警證述情節，應堪採信。
  (二)被告雖辯稱本案係員警柯順雄、黃祥賓於查獲其與戊○○後
    ，為求查獲績效，而以撿自地上之全新未拆針筒及海洛因，
    要其二人施打毒品云云，然查，本案經本院向臺北縣政府警
    察局函詢員警查獲持有毒品與施用毒品之績效積分之標準，
    經該局以98年9 月25日北縣警刑大字第0980141373號函函復
    之「警察機關加強查緝製造、運輸、販賣毒品犯罪（集團）
    工作執行計畫」、「偵查犯罪績效評核實施規定」，員警查
    獲持有毒品與施用毒品之績效積分係屬相同，是被告其辯稱
    之員警為求績效而要求二人施打毒品之情節，依上開事證，
    顯難認與事理相符；又被告辯稱員警要其二人施用毒品時，
    遭本案查獲地點旁之機車行老闆丙○○目擊報警，而由轄區
    巡邏員警到場關切云云，除據該機車行老闆丙○○於審理中
    結證渠當日並未曾見過被告二人外，渠更於警詢中證稱渠並
    未曾對本案有報案等語，而證人即臺北縣政府警察局新莊分
    局明志派出所員警林家益亦於警詢中證稱伊係巡邏行經該處
    發現被告與戊○○遭銬手銬而上前詢問，並非因有民眾報案
    而前往該處等語，核與臺北縣政府警察局以該局98年9月23
    日北縣警勤字第0980141381號函、臺北縣政府警察局新莊分
    局以該局98年10月21日北縣警新刑字第0980047935號函函復
    本院之依各該局勤務中心之紀錄，該日並無民眾以本案查獲
    地點有異狀而為報案之紀錄相符，是被告上開辯詞，已難認
    屬實。
  (三)再以，被告雖爭執本案查獲地點處地下室監視錄影器影像並
    未錄到二名員警逼迫其與戊○○施用毒品之影像，員警係之
    後再將二人帶至地下室施用毒品，該地下室車道旁之機車行
    老闆及修理機車有看到云云置辯，惟查，上開監視錄影影像
    之擷取過程，業據證人即本案查獲地點大樓管理人員乙○○
    答於本院勘驗程序中結證以「因為我是從警察跟我講的時間
    整點調閱，用快速到達鐵捲門開啟的時間，從鐵捲門開啟的
    時間，回復到正常的速度在看，看完之後，確定錄影器上的
    時間，再錄這一段，大約是調閱十分鐘之後，才看到錄影光
    碟的影像，就是例如說錄影帶的時間是47分的時候，我從整
    點的時間一直快速的到達47分的時候，後面就是看到完全鐵
    捲門關閉以後，才開始錄，鐵捲門關閉後的影像我有全部快
    轉完，然後再告訴他們確切的時間是哪裡到哪裡，然後告知
    警員帶東西來拍攝。」等語，除與證人即當時督察室警官己○○、丁○○證稱之於附表所示之影像後均為鐵門已關閉之
    畫面之證言相符外，被告辯稱之施打過程為機車行老闆所目
    擊之辯詞，亦與證人即該機車行老闆丙○○之證言不符，是
    被告辯稱之二名員警於查獲後再帶其與戊○○至該地下室內
    施打毒品之情形，已難認實在；此外，參酌本案查獲地點處
    地下室監視錄影器影像前已經本院於準備程序中當庭勘驗供
    被告、證人柯順雄、黃祥賓、己○○、丁○○、詹智偉、戊○○為觀看並確認該影像內容及勘驗筆錄文字，而已為被告
    明確知悉影像內容，詎被告於審理中，對該已經確認無誤之
    影像內容，先對員警柯順雄詰問以「（被告問）你是撿到針
    筒之前扣上手銬還是沒有撿到針筒再銬上手銬？（證人柯順
    雄答，下稱證人柯）我們辦毒品案件，就是有找到針筒之後
    ，才把他們上手銬。（被告問）錄影帶你們都看過了，可不
    可以解釋一下錄影帶上面哪一段有撿到針筒？（證人柯答）
    就是在錄影帶時間2 分10秒到4 分45秒那邊，我和黃祥賓兩
    個人就是搜他們的身體，可是那時候還沒有上銬，是我們要
    帶上車道的時候才上銬。（被告問）帶上車道的時候才上銬
    ，但是在錄影帶裡面，你們已經上銬？（證人柯答）對，就
    是在那個時候要把你們帶上車道的時候上銬。（被告問）錄
    影帶顯示很清楚，都還沒有撿到東西的時候就上銬了？【
    審判長諭知此部分證人柯順雄已經回答過】」（參見99 年3
    月12日審判筆錄第6 頁），復對員警黃祥賓詰問以「（被告
    問）你說你撿到針筒，針筒是在我們穿的外套上面撿到的，
    錄影帶上面有拍攝到針筒的袋子，全新未拆封的針筒袋，你
    如何解釋？（證人黃祥賓答，下稱證人黃）你看得清楚嗎？
    什麼叫做全新未拆封的。（被告問）不是我看不看得清楚，
    是事實就是這樣。【審判長告知現在為詰問時間，並非表示
    意見時間】（被告問）錄影帶上面我有看到你撿到袋子的那
    一段，影片上看的塑膠袋有看到橘黃色的針筒袋子，那是什
    麼意思？（證人黃答）我撿到的就是針筒的袋子。【受命法
    官告知勘驗時並未見到橘黃色的袋子】【審判長告知根據勘
    驗內容，是撿東西】」（才見上開審判筆錄第12頁）、更對
    證人即負責翻錄攝影之員警詹智偉詰問以「（被告問）之前
    開庭有說錄影帶時間從下午四點錄到晚上九點，正不正確？
    （證人詹智偉答）我不太了解你問的問題。【審判長告知被
    告你提問的問題，前次技工乙○○筆錄上面沒有這樣記載】
    」（參見上開審判筆錄第11頁）等顯與已查證明確之事實有
    所不符之事實為提問，並堅稱其所詰問之與事實不符之提問
    為實情，是依上開被告對已確認之事實仍曲解事實任意誣指
    之情形，是就上開被告辯詞，非無曲解事實任意誣指之虞，
    自難遽認為實在。
  (四)此外，被告雖聲請傳喚證人戊○○，而經戊○○於審理中證
    稱伊於本院勘驗程序中所證稱之係二名員警逼迫伊與被告施
    用毒品為實在云云，然查，證人戊○○雖於偵訊中辯稱伊係
    遭二名員警逼迫施用毒品，然以，戊○○於其本案同地查獲
    之施用毒品審理案件中，查係坦承犯行，並未就此提出爭執
    ，現已經確定等情，業據本院調閱本院98年度訴字第1785號
    卷宗查閱屬實，除已難認伊證述之情節為實在外，戊○○就
    本案扣案針筒，前於偵訊中陳稱係伊所購買的，尚未使用過
    云云（參見98 年3月20日偵訊筆錄，98年度偵字第2442號卷
    ，第39頁反面），惟於審理中經本院詢問伊施用毒品案件中
    之扣案針筒為何人所有，即辯稱不是伊的云云，復辯稱伊前
    與審理中所坦承之施用犯行，係伊於前一天施用云云，而經
    本院提示伊偵訊筆錄後，再改稱時間很久已忘記云云，是證
    人戊○○之陳述除有前後歧異之情形外，伊若係確有遭員警
    逼迫施用毒品，伊本身即為被害人，伊既已經於偵查中請求
    檢察官調查（參見上開偵查卷同卷頁），何以於審判中卻未
    提出為抗辯？是戊○○之證言亦難認為實在，自難對被告為
    有利之證明。
  (五)本案依上開事證，本案尚難認被告辯稱之本案係二名員警逼
    迫其施用之毒品之辯詞為可採，是本案依證人柯順雄、黃祥
    賓如本段上開(一)所證稱之係在被告身上外套搜得已使用過之
    扣案針筒之證言，以及被告於上開時間經警採集之尿液，經
    送臺灣檢驗科技股份有限公司以酵素免疫分析法為初步檢驗
    ，並以氣相層析質譜儀法為確認檢驗後，均呈嗎啡類陽性反
    應之結果（檢驗報告編號：UL/2009/30691 ），參照行政院
    衛生署管制藥品管理局92年6 月20日管檢字第0920004713號
    函就上開檢驗法之正確性，函載以酵素免疫分析法係屬免疫
    學分析原理，當其他藥物化學結構相近才可能引起偽陽性；
    氣相層析質譜儀法則係目前確認藥物篩檢結果時最常採用之
    確認方法，在良好的操作條件下，以氣相層析質譜儀作藥物
    及其代謝物之定性及定量分析，幾乎不會有偽陽性反應產生
    之事實，堪認本案上開檢驗報告結果，應屬精確而堪採信。
    次查，海洛因係嗎啡經化學合成之半人工合成品，其藥（毒
    ）性高於嗎啡，經吸食或注射進入人體，藉由人體代謝系統
    之新陳代謝，分解成藥（毒）性較低之嗎啡、以及含有少量
    6- 乙 醯可待因、可待因等雜質，而由尿液排出人體，故可
    於尿液中檢驗出嗎啡、可待因等成分等情，此有憲兵司令部
    79 年6月1 日（79）鑑驗字第0273號函、80年6 月17日（80
    ）鑑驗字第2815號函、法務部調查局80年3 月28日（80）發
    技1 字第1898號函、行政院衛生署管制藥品管理局以91年12
    月27日管檢字第121513號函可參。又服用海洛因後，尿液可
    檢出嗎啡最長時間，與服用劑量、服用頻率、服用方式、飲
    用水量多寡、個人體質及代謝情況等因素有關，依個案而異
    。復依文獻Clarke's Isolation and Ident -ification of
    Drugs 第二版記述，海洛因服用後於24小時內，經由尿液排
    出之量可能達施用劑量之百分之八十，另Michael L.Smith
    等人針對不同受試者，以注射方式給予一次劑量3mg 至12mg
    海洛因進行試驗，結果顯示注射劑量增加，可檢出嗎啡陽性
    反應（濃度遠高於或等於300ng/mL）之時間亦有延長之趨勢
    ，而不同受試者可檢出嗎啡陽性反應之時間各異，平均為一
    至二天，惟部分注射12mg海洛因者，至71小時仍可檢出微量
    嗎啡成分，故服用高劑量海洛因，其尿液在72小時至96小時
    內，仍有檢出嗎啡成分之可能性等情可據（參見行政院衛生
    署管制藥品管理局94年6 月出版「濫用藥物檢驗相關解釋彙
    編」第151 、152 頁）。依上開事證，被告確有於經二名員
    警查獲前扣除查獲至採尿期間往前回溯72小時至96小時內某
    時，確施用第一級毒品海洛因之犯行，應堪認定。
  (六)按「觀察、勒戒或強制戒治執行完畢釋放後，五年內再犯毒
    品危害防制條例第十條之罪，檢察官或少年法院（地方法院
    少年法庭）應依法追訴或裁定交付審理。」，毒品危害防制
    條例23條第2 項定有明文。本案被告前已因施用毒品案件，
    經本院裁定執行觀察勒戒及強制戒治，並於執行完畢後，由
    檢察官為不起訴之處分等情，有事實欄所載觀察勒戒、強制
    戒治裁定、檢察官不起訴處分書、臺灣高等法院被告前案紀
    錄表各一份在卷可稽，是被告本案施用第一級毒品之犯行，
    顯在強制戒治執行完畢釋放後之五年內，依上開規定，應依
    法訴追審判。
  (七)綜上事證，本案事證明確，被告犯行洵堪認定，應予依法論
    科。
三、按海洛因係毒品危害防制條例第2 條第2 項第1 款規定之第
    一級毒品，被告於上開時地，施用海洛因之行為，核其所為
    ，係犯毒品危害防制條例第10條第1 項之施用第一級毒品罪
    。又被告為施用上開毒品而持有各該毒品之低度行為，應為
    施用之高度行為所吸收，不另論罪。爰審酌被告前已因施用
    毒品犯行，經執行觀察勒戒、強制戒治，本應知所惕勵，竟
    仍再為本案施用毒品之犯行，顯見其意志不堅，缺乏戒毒意
    志，除戕害自己身心健康外，並易導致社會危險，且其於犯
    後，誣指查獲員警逼迫其施用毒品，徒耗國家司法資源，犯
    後態度顯屬不佳，茲斟酌公訴人請求量處之刑度（有期徒刑
    一年四月至一年六月）、及其智識程度、犯罪動機、目的、
    本次施用係查獲之五犯等一切情狀，茲處如主文所示之刑，
    以示懲儆。又扣案注射針筒，被告雖否認為其所有，惟被告
    坦承該注射針筒確係供其施用本案海洛因所用之物（參見99
    年3 月12日審判筆錄，第23頁），是該針筒內顯曾裝有海洛
    因，是與該毒品難以析離，自應認屬查獲之毒品（臺灣高等
    法院暨所屬法院96年法律座談會刑事類提案第18號研討結果
    參照），均應依毒品危害防制條例第18條第1 項前段規定，
    沒收銷燬之。
據上論斷，應依刑事訴訟法第273 條之1 第1 項、第299 條第1
項前段、毒品危害防制條例第10條、第18條第1 項前段，刑法第
11條，判決如主文。
本案經檢察官陳怡親到庭執行職務。
中    華    民    國    99    年    3     月    26    日
                  刑事第一庭審判長法  官  王復生
                                  法  官  連雅婷
                                  法  官  陳世旻
┌──────────────────────────────────────────────┐
│附表：本院勘驗本案查獲地點處地下室監視錄影器影像之勘驗結果                                  │
├──┬────┬───────────────────┬──────────────────┤
│編號│撥放時間│影像內容                              │備註                                │
├──┼────┼───────────────────┼──────────────────┤
│ 一 │00:00-  │畫面為下地下室之車道入口處，車道入口的│【各代號所指之人物】                │
│    │00:16   │鐵捲門，約捲到螢幕畫面的二分之一處，螢│（法官問）                          │
│    │        │幕左方靠牆處有兩台機車，由畫面左至右的│  甲、乙、丙、丁及A 、B 機車各是何人│
│    │        │方向，呈壹台站立（下稱Ａ機車），壹台倒│  ？                                │
│    │        │地（下稱Ｂ機車）。畫面的右方靠牆處，在│（甲○○、戊○○、柯順雄、黃祥賓答）│
│    │        │鐵捲門離畫面較近的地下室的右方牆邊，有│  Ａ機車是甲○○的，Ｂ機車是員警  的│
│    │        │兩人靠牆相對，一人靠牆站立（下稱甲）、│  機車，甲是戊○○、乙是柯順雄、丙是│
│    │        │一人面向其蹲下（下稱乙），在鐵捲門離畫│  甲○○、丁是黃祥賓。依照先前播放一│
│    │        │面較遠的車道右方牆邊，也是有兩人靠牆相│  次的影像，柯順雄全程都有戴安全帽，│
│    │        │對，一人靠牆站立（下稱丙）、一人面向其│  黃祥賓一開始是有戴安全帽，是約在到│
│    │        │蹲下（下稱丁）。                      │  螢幕開始到畫面左邊才把安全帽脫掉。│
├──┼────┼───────────────────┼──────────────────┤
│ 二 │00:30-  │畫面的影像是員警將被告二人帶到前開畫面│                                    │
│    │00:37   │戊○○、柯順雄原站立處，戊○○在該處蹲│                                    │
│    │        │下，黃祥賓則到畫面的左邊牽起機車，丁明│                                    │
│    │        │昇是站立在戊○○前面、柯順雄旁邊，正好│                                    │
│    │        │有一部機車要自地下室騎出。            │                                    │
├──┼────┼───────────────────┼──────────────────┤
│ 三 │00:37-  │畫面影像是黃祥賓從左邊牽車處走到畫面的│                                    │
│    │02:11   │右邊柯順雄、戊○○、甲○○處，又走回畫│                                    │
│    │        │面的左邊，又再回到畫面的右邊，期間黃偉│                                    │
│    │        │翔從地上有站起來靠牆站立，甲○○是在原│                                    │
│    │        │站立處彎身後又起身。                  │                                    │
├──┼────┼───────────────────┼──────────────────┤
│ 四 │02:11-  │畫面影像是呈現黃祥賓在靠螢幕遠端的車道│                                    │
│    │03:30   │處、柯順雄是在靠畫面的地下室處、黃祥賓│                                    │
│    │        │跟柯順雄的中間，分別是戊○○跟甲○○，│                                    │
│    │        │此段影像似為員警對該二人為搜查，有見到│                                    │
│    │        │被告跟戊○○其中一人將外套脫下，甲○○│                                    │
│    │        │是站著給柯順雄搜查，戊○○是靠牆給黃祥│                                    │
│    │        │賓搜查。                              │                                    │
├──┼────┼───────────────────┼──────────────────┤
│ 五 │03:30-  │(一)畫面時間03分30秒到04分35秒，該四人的│【於勘驗並紀錄左列影像內容後，依被告│
│    │05:57   │  所在地點及行為動作，如同編號四所示之│請求再度確認之影像】                │
│    │        │  員警在對二人為搜查。                │（問一）對於本件有何意見？（被告答）│
│    │        │(二)在畫面時間04分35秒到05分34秒，黃祥賓│        光碟畫面左下角有一段，05分44│
│    │        │  走到畫面左方將兩台機車自原停放處所往│        秒到05分48秒員警黃祥賓在畫面│
│    │        │  下方牽離開螢幕，並撿拾地上之物品。  │        左下角撿拾東西的時候，他那時│
│    │        │(三)在5 分18秒有壹台小客車自螢幕上方駛下│        候撿到未使用新的針筒，這個新│
│    │        │  車道，於05分32秒時，離開螢幕，然後黃│        的針筒跟毒品呢？【法官闡明訴│
│    │        │  祥賓於車子離開螢幕後，又回到螢幕的右│        訟程序部分之記載，從略】（問│
│    │        │  邊鐵捲門外的車道右牆邊處，撿拾地上的│        ）你的意見究竟為何？（答）我│
│    │        │  東西，在05分48秒撿拾完東西後，回到螢│        要再確認那一段時間的影像。  │
│    │        │  幕右下角的地下室右方牆邊其他三人站立│【法官諭知再播放被告主張該段之時間影│
│    │        │  處。                                │  像，影像內容如下：】              │
│    │        │(四)在螢幕時間04分35秒到05分07秒，黃祥賓│  黃祥賓在05分44秒時，是從螢幕左方的│
│    │        │  到螢幕左方牽車時，柯順雄是蹲在地上，│  車道左方開始往螢幕右方走，在05分48│
│    │        │  似在撿拾東西，甲○○則站立在柯順雄的│  秒時，約站在螢幕右方的車道牆邊小溝│
│    │        │  前方，似在整理東西，戊○○則是在柯順│  處，在05分49秒時，有彎下身，似撿起│
│    │        │  雄旁以站立或蹲下似在整理衣物及東西，│  東西後，在05分50秒到05分53秒即站立│
│    │        │  三人後來在自小客車下來時，三人都是靠│  在原處，似看雙手所持的物品，在05分│
│    │        │  牆閃避該車。                        │  54秒時，隨後起身往螢幕右下方其他三│
│    │        │                                      │  人站立處走去。                    │
│    │        │                                      │  【證人、被告對影像內容記載不爭執之│
│    │        │                                      │    答問，從略】                    │
│    │        │                                      │（問二）【問黃祥賓】你在這個影像中是│
│    │        │                                      │        不是在撿東西，有沒有撿到東西│
│    │        │                                      │        ？（證人黃祥賓答）時間過那麼│
│    │        │                                      │        久了，我記不太清楚，我只知道│
│    │        │                                      │        那時候他的手機、鑰匙掉了，我│
│    │        │                                      │        們有幫他們找東西。【法官諭知│
│    │        │                                      │        再播放一次光碟】（證人黃祥賓│
│    │        │                                      │        答）好像是撿到他的鑰匙，然後│
│    │        │                                      │        上銬後，再帶他們到左邊插摩托│
│    │        │                                      │        車鑰匙，就是後來畫面上的上銬│
│    │        │                                      │        後，帶他們到畫面左邊的那一段│
│    │        │                                      │        。（問）是不是前面最後甲○○│
│    │        │                                      │        、戊○○銬手銬，甲○○消失在│
│    │        │                                      │        螢幕左方影像的那個時候？（證│
│    │        │                                      │        人黃祥賓答）對，就是我們撞倒│
│    │        │                                      │        ，有很多東西都掉在地上，我們│
│    │        │                                      │        就把他們帶過去機車那邊放東西│
│    │        │                                      │        。                          │
├──┼────┼───────────────────┼──────────────────┤
│ 六 │05:57-  │(一)畫面時間從05分57秒到6 分33秒，四人都│【時間校對】                        │
│    │07:17   │  站立在螢幕的右下方地下室右邊靠牆處，│光碟播放至06分28秒時，螢幕顯示時間為│
│    │        │  在06分33秒時，黃祥賓走到螢幕左方消失│17時46分58秒，依證人即本案查獲地點大│
│    │        │  於螢幕後，又於06分39秒走回到螢幕右方│樓管理人員乙○○證言，因監視器時間約│
│    │        │  三人處。                            │有誤差18分鐘，是該畫面時間17時46分58│
│    │        │(二)在螢幕時間06分50秒到07分09秒時，四人│秒時之正確時間應為18時06分58秒。    │
│    │        │  在螢幕右方地下室右方牆邊，戊○○與丁│                                    │
│    │        │  明昇是靠牆邊，黃祥賓跟柯順雄面對該二│                                    │
│    │        │  人，甲○○在該期間站立僅有彎身動作，│                                    │
│    │        │  手上有拿著外套，戊○○在該期間則是有│                                    │
│    │        │  蹲下後再站立。                      │                                    │
│    │        │(三)在螢幕時間07分14秒時，有錄音的兩個背│                                    │
│    │        │  景聲說「現在是不是上銬了？」、「上銬│                                    │
│    │        │  了。」。                            │                                    │
├──┼────┼───────────────────┼──────────────────┤
│ 七 │07:17-  │從07分17秒至07分42秒，四人均站在編號六│                                    │
│    │08:20   │的站立處所，到07分42秒到07分57秒，員警│                                    │
│    │        │將二人帶到畫面的右邊，隨即在07分53秒時│                                    │
│    │        │，看到甲○○走在最前面，戊○○在甲○○│                                    │
│    │        │後面伸出手（戊○○指稱：那隻手是我的，│                                    │
│    │        │因為我跟甲○○銬在一起。），柯順雄、黃│                                    │
│    │        │祥賓是在戊○○的左右，柯順雄在戊○○的│                                    │
│    │        │左邊，黃祥賓在右邊，員警將二人帶到右方│                                    │
│    │        │時，畫面上可以看到戊○○在畫面上，只有│                                    │
│    │        │柯順雄跟甲○○有在07分59秒到08分01秒消│                                    │
│    │        │失在螢幕上，在08分01秒後，員警將被告及│                                    │
│    │        │戊○○自地下室走車道帶離開地下室。    │                                    │
│    │        │【其後即鐵門關上之畫面】              │                                    │
└──┴────┴───────────────────┴──────────────────┘
上列正本證明與原本無異。
如不服本判決，應於判決送達後10日內敘明上訴理由，向本院提
出上訴狀 (應附繕本) ，上訴於臺灣高等法院。其未敘述上訴理
由者，應於上訴期間屆滿後20日內向本院補提理由書「切勿逕送
上級法院」。
                                書記官  楊雅芳
中    華    民    國    99    年    4     月    2     日
附錄：本案論罪科刑法條全文
毒品危害防制條例
第10條
施用第一級毒品者，處六月以上五年以下有期徒刑。
施用第二級毒品者，處三年以下有期徒刑。


司法院資訊處製作；財團法人民間司法改革基金會備份。
